臺灣板橋地方法院交通事件裁定　　　　96年度交聲字第31號
原處分機關　交通部公路總局臺北區監理所板橋監理站
異　議　人
即受處分人　乙○○
上列異議人即受處分人因違反道路交通管理處罰條例案件，對於
交通部公路總局臺北區監理所板橋監理站於民國95年12月29日所
為之處分（原處分案號：板監裁字第裁41-C00000000號），聲明
異議，本院裁定如下：
    主  文
異議駁回。
    理  由
一、原處分意旨略以：受處分人乙○○於民國95年11月13日10時
    45分許，騎乘車號J8L-0891號重型機車，在臺北縣中和市○
    ○路，因駕車行經有燈光號誌管制之交岔路口闖紅燈之違規
    ，經臺北縣政府警察局交通隊執勤員警依違反道路交通管理
    處罰條例第53條第1 項之規定，以北縣警交字第CO0000000
    號舉發違反道路交通管理事件通知單攔停舉發，嗣經原處分
    機關以板監裁字第裁41-CO0000000號違反道路交通管理事件
    裁決書爰依道路交通管理處罰條例第53條第1 項裁處罰鍰新
    臺幣（下同）1,800 元，並依同條例第63條第1 項第3 款（
    原裁決書漏載第3 款）記違規點數3 點等語。
二、聲明異議意旨略以：異議人乙○○於95年11月13日10時45分
    ，因急於載母親趕赴醫院，當時情急之下並未注意紅燈號誌
    ，因當時母親身體感到嚴重不適，況且本人現申請身心障礙
    ，多年來無法正常工作，金錢缺乏，檢附相關文件請查證。
    異議人承認違規在先，但在法律之下應還有人情，況且異議
    人多年來憂鬱、躁鬱困擾無法正常工作，所以這項違規處罰
    對於異議人是項承重負荷，異議人現在也在申請低收入證明
    ，希望有關單位能重新審酌。因為這違規款項，對於多年來
    經濟狀況造成極大影響，畢竟病情仍持續就醫當中，因異議
    人一時情急，趕緊平安送達母親到醫院就醫，導致異議人一
    時違規，深感難過，請有關單位能給予協助，減輕金錢負擔
    ；嗣於本院訊問時則改稱：我當天接到路人打電話給我說我
    母親在永和新生路237 巷2號 舊家附近發生車禍，我從中和
    市○○路○ 段114 巷72-6號2 樓住處出發，走員山路581 巷
    紅燈左轉，就被警察開單，我是有事情才紅燈左轉，警察就
    直接開單，並沒有問我違規原因云云，為此聲明異議。
三、按汽車駕駛人，行經有燈光號誌管制之交岔路口闖紅燈者，
    處1,800元以上5,400元以下罰鍰，道路交通管理處罰條例第
    53條定有明文。又汽車駕駛人有同條例第53條之情形者，記
    違規點數3點，同條例第63條第1項第3款亦有明文。
四、經查：
　(一)異議人即受處分人乙○○於95年11月13日10時45分許，騎乘
  　車號J8L-089號重型機車，在臺北縣中和市○○路口，行經
    有燈光號誌管制之交岔路口闖紅燈之違規，經警依法攔停舉
    發之事實，為其所自承，核與據證人即舉發本件違規之員警
    甲○○到院具結所證述之情節相符（見本院96年2 月1 日訊
    問筆錄第28至31頁），並有臺北市政府警察局北縣警交字第
    CO0000000 號舉發違反道路交通管理事件通知單、交通部公
    路總局臺北區監理所板橋監理站板監裁字第裁41-C00000000
    號違反道路交通管理事件裁決書各1 紙附卷可稽，是本件異
    議人有於號誌管制之交岔路口闖紅燈之違規事實，應堪認定
    。
  (二)異議人即受處分人乙○○雖辯稱：於95年11月13日10時45分
    ，因急於載母親趕赴醫院，當時情急之下並未注意紅燈號誌
    ，才會闖紅燈云云。且證人即異議人母親華郭秋鑾亦到庭附
    和其說，證稱：我於95年11月13日11時許，在永和仁愛公園
    附近走路時發生車禍，遭汽車從後面撞到，汽車逃逸，我倒
    在地上，因為我兒子沒有工作在家，所以請路人打電話到我
    家給我兒子，車禍後沒有報案，本件車禍有導致我腳骨折，
    當天也有去臺大看診，隔天很痛，有再去臺大看診，醫生才
    叫我住院，我有住在臺大醫院2 、3 云云（詳本院96年2 月
    1 日訊問筆錄），並提出臺灣大學醫學院附設醫院診斷證明
    書2 紙為證（見本院卷宗第34頁、第38頁）。惟查，本件異
    議人遭舉發違規當日（95年11月13日），異議人母親華郭秋
    鑾並無至國立臺灣大學醫學院附設醫院就診之紀錄等情，此
    業據國立臺灣大學醫學院附設醫院函覆以：華郭秋鑾女士確
    為本院病患，但本院病歷紀錄中並無華郭秋鑾女士於95年11
    月13日至本院就診之紀錄等語明確；且依異議人所提出其母
    親華郭秋鑾之上開診斷證明書2 紙上醫師囑言欄內之記載以
    觀，亦僅能證明異議人母親分別於「96年2 月6 日」、「96
    年3 月2 日」曾至國立臺灣大學醫學院附設醫院就診之事實
    ，並不能證明異議人母親於異議人遭舉發違規當日，確曾出
    車禍至臺大醫院就診。故本件異議人前揭所辯，與客觀事證
    不符，應為其記憶有誤或事後卸責之詞，殊無可採。
  (三)雖異議人即受處分人乙○○稱其經濟窘迫，盼能從輕裁處等
    語，惟本件異議人違反駕車行經有燈光號誌管制之交岔路口
    闖紅燈之規定，法定罰鍰範圍係從1,800 元至5,400 元，原
    處分機關已依法裁處最低額之罰鍰，縱異議人經濟上較為弱
    勢，仍難解免此項行政上之罰鍰，附此敘明。
五、綜上所述，本件異議人違規事證明確，原處分機關爰依道路
    交通管理處罰條例第53條第1 項、第63條第1 項第3 款（原
    裁決書漏載第1 款）之規定，並參酌違反道路交通管理事件
    統一裁罰基準表之規定，裁處罰鍰1,800 元並記違規點數3
    點，核無違誤。從而，異議人之異議為無理由，應予駁回。
六、據上論斷，應依道路交通案件處理辦法第19條，裁定如主文
    。
中　　華　　民　　國　　96　　年　　5 　　月　　15　　日
                  交通法庭  法　官  許映鈞
以上正本證明與原本無異。
如不服本裁定應於送達後5日內向本院提出抗告狀。
                            書記官  范煥堂
中　　華　　民　　國　　96　　年　　5 　　月　　15　　日
